【裁判字號】    98,交聲,333
【裁判日期】    981001
【裁判案由】    違反道路交通管理處罰條例聲明異議
【裁判全文】
臺灣花蓮地方法院交通事件裁定         98年度交聲字第333號
原處分機關  交通部公路總局臺北區監理所花蓮監理站
異  議  人
即受處分人  甲○○
上列異議人即受處分人因違反道路交通管理處罰條例案件，對於
交通部公路總局臺北區監理所花蓮監理站民國98 年6月12日所為
之處分（處分案號：花監違字第裁44-P00000000號）聲明異議，
本院裁定如下：
    主  文
異議駁回。
    理  由
一、原處分意旨略以：本件異議人即受處分人甲○○（下稱異議
    人）於民國98年5月7日晚間11時55分左右，駕駛車牌號碼PQ
    R-922號重型機車，行經花蓮市○○路○段11號前，經花蓮縣
    警察局花蓮分局執勤員警攔停，施以呼氣酒精測試結果，酒
    測值為每公升0.29毫克，乃依法舉發，並由原處分機關依道
    路交通管理處罰條例第35條第1項第1款之規定，裁罰異議人
    罰鍰新臺幣（下同）1萬5千元，吊扣職業聯結車駕駛執照12
    個月，並施以道安講習等語。
二、聲明異議意旨略以：伊對於駕駛重型機車時，有因飲酒致酒
    精濃度超過規定標準值之違規情事並不爭執，惟伊平日即以
    駕駛聯結車維生，吊扣職業聯結車駕駛執照，將嚴重影響伊
    之生計，得否改以吊扣普通小型車駕駛執照，通融伊得繼續
    駕駛聯結車賺錢養家活口，伊定會記取此教訓永不再犯，爰
    依法聲明異議，請求撤銷關於吊扣職業聯結車駕駛執照12個
    月之處分云云。
三、按交通法庭認聲明異議不合法律上之程式或其異議權已經喪
    失者，應以裁定駁回之，但其不合法律上之程式可補正者，
    應先定期命為補正，逾期不補正者，即予駁回，道路交通案
    件處理辦法第18條定有明文。又受處分人，不服第 8條主管
    機關所為之處罰，得於接到裁決書之翌日起20日內，向管轄
    地方法院聲明異議，道路交通管理處罰條例第87條第 1項亦
    有明文。
四、經查，本件原處分機關交通部公路總局臺北區監理所花蓮監
    理站花監違字第裁44-P00000000 號裁決書業於98年6月12日
    送達至異議人住所，並由其本人簽收，此有交通部公路總局
    臺北區監理所花蓮監理站送達證書影本1 紙在卷可稽，堪認
    本件裁決書業已於該日合法送達予異議人收受。是異議人對
    該裁決如有不服，依法應於接到裁決書之翌日起20日內聲明
    異議。惟本件異議人遲至98年9 月23日始具狀向原處分機關
    聲明異議，顯已逾法定聲明異議期間，其聲明異議不合法律
    上程式，且無從補正，揆諸首揭說明，自應將異議人之異議
    駁回。
據上論斷，依道路交通案件處理辦法第18條前段，裁定如主文。
中    華    民    國    98    年    10    月    1     日
                  交通法庭      法  官   曹庭毓
上列正本證明與原本無異。
如對本裁定不服，應於送達後 5日內，向本院提出抗告狀（應抄
附繕本）。
中    華    民    國    98    年    10    月    5     日
                                書記官


司法院資訊處製作；財團法人民間司法改革基金會備份。
